【裁判字號】    96,竹簡,1300
【裁判日期】    970131
【裁判案由】    清償借款
【裁判全文】
臺灣新竹地方法院民事簡易判決      96年度竹簡字第1300號
原      告  萬泰商業銀行股份有限公司
法定代理人  甲○○
訴訟代理人  乙○○
被      告  丙○○
                        12弄.
上列當事人間清償借款事件，經臺灣苗栗地方法院移送前來，本
院於民國97年1月31日言詞辯論終結，判決如下：
    主      文
被告應給付原告新臺幣拾伍萬陸仟玖佰伍拾柒元，及其中新臺
幣拾伍萬零柒佰貳拾伍元，自民國九十六年八月十四日起至清
償日止，按年利率百分之二十計算之利息。
訴訟費用由被告負擔。
本判決得假執行；但被告如於假執行程序實施前以新臺幣拾伍
萬陸仟玖佰伍拾柒元為原告預供擔保，得免為假執行。
    事實及理由
一、事實摘要：
(一)、原告主張：被告於民國90年7月16日與原告訂立小額循環信
    用貸款契約，約定借款額度最高以新臺幣（下同）300,000
    元為限，借款動用期間自90年1月16日起至91年7月16日止，
    為期1年，期滿30日前，如被告不為反對續約之意思表示，
    並經原告審核同意者，得以同一內容繼續延長1年，不另換
    約，其後每年屆期時亦同。借款利率固定為年息百分之18.2
    5計，按日計息，且於每動用一筆借款時，須繳納帳務管理
    費100元，自借款日起以35日為還款周期（額度內再貸者，
    以首次貸款日之隔日為起算日），每期應繳金額係還款金額
    加計未繳帳務管理費，任何一宗債務不依約清償本金時，即
    視為全部到期，應就其全部應付帳款一次全數繳清，並按年
    利率百分之20給付延滯期間之利息，且由被告持用原告所發
    行之GEORGE＆MARY現金卡，嗣並於92年1月12日起，借款額
    度改為最高以600,000元為限。詎被告自96年8月13日起即未
    依約給付，屢經催討，被告均置之不理，合計尚欠原告本金
    35 0,725元、上期未收取之利息94元、96年7月10日起至同
    年8月13日止，以上開本金年利率百分之18.25計算之利息6,
    138元及自96年8月14日起至清償日止，按年利率百分之20計
    算之利息未為清償，依約定條款之規定，被告即喪失期限利
    益，應將所欠帳款全部清償，為此依消費借貸法律關係提起
    本件訴訟，請求被告給付如主文第1項所示之金額及利息。
(二)、被告則以90年7月間訴外人莊謹熒向被告借款，因被告沒錢
    可借，在訴外人莊謹熒請求及陪同下，向原告申辦現金卡，
    申辦手續完成後，即將現金卡及存摺交給訴外人莊謹熒，方
    便訴外人莊謹熒還款，被告並於92年間簽具1份契據變更約
    定書。迨於日前接獲原告催款電話，始知悉訴外人莊謹熒借
    貸金額高達30餘萬元，且未按時還款，被告雖曾與訴外人莊
    謹熒連絡，惟訴外人莊謹熒還款之承諾均未履行，現已無法
    與訴外人莊謹熒取得連繫。被告有誠意與原告達成和解，但
    被告現在並無工作，手頭也僅有90,000元左右，希望能與原
    告協商還款等語抗辯，並聲明：駁回原告之訴。訴訟費
    用由原告負擔。如受不利之判決，願供擔保請准宣告免為
    假執行。
二、程序部分：
(一)、本件依兩造間小額循環信用貸款契約第21條之約定，兩造因
    上開貸款契約涉訟時，合意由本院為第一審管轄法院，本院
    自有管轄權。
(二)、原告原係聲請核發支付命令，惟被告業於法定期間內提出異
    議，依民事訴訟法第519條第1項規定，即應以原支付命令之
    聲請視為起訴。
三、實體部分：
(一)、原告主張前揭之事實，業據其提出與其所述相符之小額循環
    信用貸款契約、契據變更約定書及利息餘額查詢各1份為證
    ，且為被告所不爭執，自堪信原告之主張為真實。至被告所
    辯縱然屬實，亦為其與訴外人莊謹熒間債權債務之問題，實
    與本件原告之請求無涉，被告引以據為駁回原告之訴之理由
    ，實無足採。
(二)、從而，原告依消費借貸及兩造間信用貸款契約之法律關係，
    訴請被告給付如主文第1項所示之金額及利息，即無不合，
    應予准許。
四、本件係依民事訴訟法第427條第1項適用簡易訴訟程序所為被
    告敗訴之判決，應依職權宣告假執行。又被告聲請供擔保宣
    告免為假執行，經核並無不合，爰酌定相當擔保金額准許之
    。
五、據上論結：本件原告之訴為有理由，依民事訴訟法第436條
    第2項、第78條、第389條第1項第3款、第392條第2項，判決
    如主文。
中    華    民    國    97    年    1    月    31     日
                  新竹簡易庭  法  官  林昌義
以上正本係照原本做成。
如對本判決上訴，須於判決送達後20日內向本院提出上訴狀。
中    華    民    國    97    年    1    月    31     日
                              書記官  馮玉玲


司法院資訊處製作；財團法人民間司法改革基金會備份。
